臺灣高等法院刑事判決
108年度上訴字第4142號
上  訴  人  
即  被  告  張棋雄  





上列上訴人因違反洗錢防制法等案件，不服臺灣桃園地方法院10
7年度金訴字第27號，中華民國108年9月12日第一審判決（起訴
案號：臺灣桃園地方檢察署107年度偵字第18252號），提起上訴
，本院判決如下：
    主  文
上訴駁回。 
    理  由
一、按不服地方法院之第一審判決而上訴者，須提出上訴書狀，
    並應敘明具體理由，刑事訴訟法第350條第1 項、第361條第
    2 項各定有明文。所謂具體理由，係指依據卷內既有訴訟資
    料或提出新事證，表明第一審判決有何採證認事、用法或量
    刑等足以影響判決本旨之不當或違法；倘僅泛言原判決認定
    事實錯誤、違背法令或量刑失之過重等等，而未依上揭意旨
    指出具體事由，均難謂係具體理由。
二、原判決以：上訴人即被告張棋雄可預見將金融機構帳戶存摺
    、金融卡及密碼提供他人，可能供詐騙集團將詐欺犯罪所得
    款項匯入及提領，並藉此達到掩飾詐欺犯罪所得去向之目的
    ，仍基於幫助他人詐欺取財、掩飾詐欺犯罪所得去向之洗錢
    不確定故意，於民國107年4月初某日，將其所申請之上海
    商業儲蓄銀行楊梅分行帳戶之存摺、金融卡及密碼，提供給
    身分不詳之詐欺集團成員使用，嗣該詐騙集團所屬成員即於
    107年4月10日，分別致電洪聖宸、李敏瑜、盧啟超及蘇柏寰
    ，以網路購物發生錯誤為由向其等詐騙，使其等陷於錯誤，
    而各匯款新台幣（下同）17,202元、9,123元、14,204元及5
    7,905元至張棋雄之上開帳戶內，該詐欺集團成員並隨即提
    領一空等犯罪事實，有被害人洪聖宸、李敏瑜、盧啟超及蘇
    柏寰之警詢指述、交易明細表及帳戶對帳單等為證；且
    金融帳戶具有強烈屬人特性，為個人理財工具，存摺、金融
    卡攸關個人財產權益保障，除非本人或與本人具有親密關係
    者，難認有何理由得以自由互通使用，而其為具有一定智識
    程度及社會歷練之年人，對其提供帳戶給不詳身分之人使用
    ，能預見將供作詐欺取財之人頭帳戶，而達掩飾詐欺犯罪所
    得去向之目的，卻仍執意交付存摺、金融卡及密碼以供使用
    ，其具有幫助詐欺及掩飾詐欺犯罪所得去向之洗錢不確定故
    意甚明，事證明確，乃論以上訴人各係犯刑法第30條第1項
    、第339條第1項之幫助詐欺取財罪及洗錢防制法第14條第1
    項之洗錢罪，為想像競合犯，依刑法第55條規定，從一重論
    以洗錢罪；並審酌其交付金融帳戶予詐欺集團使用，助長詐
    騙財產犯罪之風氣，造成無辜民眾受騙而受有金錢損失，擾
    亂金融交易往來秩序及社會正常交易安全甚鉅，亦因其行為
    掩飾犯罪所得之去向，致使執法人員難以追查正犯之真實身
    分，兼衡其犯後否認犯罪，且僅與蘇柏寰達成和解，而迄未
    與洪聖宸、盧啟超及李敏瑜和解之犯後態度，及其犯罪手段
    、被害人遭詐騙之金額、生活狀況、品行、智識程度等一切
    情狀，而量處有期徒刑3月、併科罰金2萬元，並就罰金刑部
    分，諭知如易服勞役以1千元折算1日之標準等語。經核原判
    決之認事用法並無違誤，量刑亦屬妥適。
三、被告上訴意旨略以：其真的不知情，帳戶遭詐騙集團犯罪使
    用，發生之後也儘量配合調查，也對被害人深感抱歉，儘量
    賠償被害人之損失等語。惟查，原審對於何以認定上訴人成
    立本案犯罪，已詳敘理由（見原判決第2至6頁「認定犯罪事
    實之依據及理由」）。上訴人上訴僅空言否認犯罪，而未提
    出任何事證指摘原判決有何不當、違誤之處，於法自有未合
    。至於其所稱之賠償被害人乙事，原審亦已依其實際和解情
    形列為量刑因子，予以審酌，其就此部分亦未提出任何新訴
    訟資料或相關事證，以指摘原判決有何不當，自不能認為已
    敘明具體理由。足見其上訴不合法定程式，應予駁回，並不
    經言詞辯論為之。
據上論斷，應依刑事訴訟法第367條前段、第372條，判決如主文
。
中　　華　　民　　國　　109 　年　　1 　　月　　22　　日
                  刑事第二十二庭審判長法  官  洪于智
                                      法  官  汪怡君
                                      法  官  陳銘壎
以上正本證明與原本無異。
如不服本判決，應於收受送達後20日內向本院提出上訴書狀，其
未敘述上訴之理由者並得於提起上訴後20日內向本院補提理由書
（均須按他造當事人之人數附繕本）「切勿逕送上級法院」。
                                      書記官  吳思葦
中　　華　　民　　國　　109 　年　　1 　　月　　22　　日